臺灣高等法院刑事裁定
109年度聲字第3971號
聲  請  人  臺灣高等檢察署檢察官
受  刑  人  林正隆

                    住○○市○○區○○路0段000巷0弄00○0                    號（現於法務部○○○○○○○執行中）
上列聲請人因受刑人數罪併罰有二裁判以上，聲請定其應執行之
刑（聲請案號：臺灣高等檢察署109年度執聲字第1991號），本
院裁定如下：
    主  文
林正隆犯如附表所示各罪所處之刑，應執行有期徒刑貳拾壹年。
    理  由
一、聲請意旨略以：受刑人林正隆因違反毒品危害防制條例等數
    罪，先後經判決確定如附表，應依刑法第53條、第51條第5 
    款、第50條第1項第1款、第2款規定，定其應執行之刑，爰
    依刑事訴訟法第477 條第1 項聲請裁定等語。
二、按裁判確定前犯數罪者，併合處罰之，但得易科罰金與不得
    易科罰金之罪，不在此限；前項但書情形，受刑人請求檢察
    官聲請定應執行刑者，依第51條規定定之；數罪併罰，有二
    裁判以上者，依第51條之規定，定其應執行之刑；數罪併罰
    ，分別宣告多數有期徒刑者，於各刑中之最長期以上，各刑
    合併之刑期以下，定其刑期，但不得逾30年，刑法第50條第
    1項但書第1款、第2項、第53條及第51條第5款分別定有明文
    。準此，合於數罪併罰之數罪，其中有得易科罰金之罪與不
    得易科罰金之罪，須經受刑人請求檢察官聲請，始得依刑法
    第51條第5款之規定定其應執行之刑。又數罪併罰中之一罪
    ，依刑法規定得易科罰金，若因與不得易科之他罪併合處罰
    結果，而不得易科罰金時，原可易科罰金部分所處之刑，自
    亦無庸為易科折算標準之記載，司法院釋字第144號解釋意
    旨亦可資參照。再刑事訴訟法第370條第2項、第3項，已針
    對第二審上訴案件之定應執行之刑，明定有不利益變更禁止
    原則之適用；而分屬不同案件之數罪併罰有應更定執行刑之
    情形，倘一裁判宣告數罪之刑，曾經定其執行刑，再與其他
    裁判宣告之刑定其執行刑時，在法理上亦應同受此原則之拘
    束。亦即，另定之執行刑，其裁量所定之刑期，不得較重於
    前定之執行刑加計後裁判宣告之刑之總和（最高法院103年
    度台抗字第674號、第707號裁定意旨參照）。
三、經查，本件受刑人犯持有第一級毒品純質淨重10公克以上、
    持有第二級毒品純質淨重20公克以上、施用第一級、第二級
    毒品罪、販賣第一級、第二級毒品罪共12罪，分別經臺灣新
    北地方法院、本院判處如附表編號1至12所示之刑，均經確
    定在案，有如附表法院案號欄所示之判決、本院被告前案紀
    錄表存卷可佐。又附表編號3所處罪刑係得易科罰金之罪刑
    ，與附表編號1至2、4至12所處罪刑均係不得易科罰金之罪
    刑，原依刑法第50條第1 項但書之規定不得併合處罰，惟受
    刑人已同意檢察官向法院聲請定其應執行刑，並於「定刑聲
    請切結書」親自簽名，有該切結書附卷可參，本院自應依刑
    法第50條第2 項之規定，依同法第51條規定定其應執行刑。
    茲檢察官聲請定其應執行之刑，本院審核認其聲請於法尚無
    不合，並審酌受刑人如附表各罪所示刑度之外部限制（總刑
    期為有期徒刑78年8月），並參酌⑴附表編號2、6所示之罪前
    經前經臺灣新北地方法院106年度訴字第1099號判決定應執
    行刑為有期徒刑6年8月；⑵附表編號4、5部分，前經本院107
    年度上訴字第1501號決定應執行刑為有期徒刑1年2月，嗣經
    最高法院108年度台上字第2090號判決駁回上訴確定；⑶附表
    編號7至12部分，前經臺灣新北地方法院106年度訴字第1055
    號判決定應執行刑為有期徒刑18年4月，經本院107年度上訴
    字第2532號判決駁回上訴，惟最高法院109年度台上字第111
    4號判決撤銷發回附表編號12部分，其餘駁回上訴確定，嗣
    本院以109年度上更一字第61號判決就附表編號12仍判處有
    期徒刑7年5月確定；再考量受刑人所犯如附表編號1、3所示
    2罪均屬施用毒品犯罪、如附表編號2、4至5所示3罪均為持
    有毒品犯罪、如附表編號6至12所示7罪均為販賣毒品罪（含
    未遂），其犯罪類型、行為態樣、動機各相類，此部分責任
    非難重複程度較高，及受刑人各犯罪情節、侵害法益、犯罪
    次數、犯行間時間關連性暨整體犯罪評價等總體情狀綜合判
    斷，定其應執行之刑如主文所示。至受刑人所犯如附表編號
    3所示之罪，原雖得易科罰金，惟因與不得易科罰金之如附
    表編號1至2、4至12所示之罪併合處罰結果而不得易科罰金
    時，即無庸為易科罰金之記載，附此敘明。
四、據上論斷，應依刑事訴訟法第477條第1項，刑法第53條、第
    51條第5款、第50條第1項但書、第2項，裁定如主文。　
中　　華　　民　　國　　109 　年　　10　　月　　22　　日
              　　刑事第十八庭  審判長法　官  何俏美
                                      法　官  黃紹紘
                                      法　官  陳海寧
以上正本證明與原本無異。      
如不服本裁定，應於收受送達後5日內向本院提出抗告狀。
                                      書記官  謝文傑
中　　華　　民　　國　　109 　年　　10　　月　　22　　日
附表
編號 罪 名 宣告刑 犯罪日期 最後事實審  確定判決      法院案號 判決日期 法院案號 確定日期 1 施用第一級毒品 有期徒刑10月  106年3月14日 臺灣新北地方法院106年度審訴字第949號 106年8月23日 臺灣新北地方法院106年度審訴字第949號 106年10月30日 2 持有第一級毒品純質淨重10公克以上 有期徒刑1年8月  106年7月10日至106年8月3日 臺灣新北地方法院106年度訴字第1099號 107年5月16日 臺灣新北地方法院106年度訴字第1099號 107年10月3日    （撤回上訴） 3 施用第二級毒品 有期徒刑5月  106年8月2日 臺灣高等法院107年度上訴字第2039號 107年11月28日 臺灣高等法院107年度上訴字第2039號 107年11月28日 4 持有第二級毒品純質淨重20公克以上 有期徒刑7月  106年6月中旬某日至106年7月12日 臺灣高等法院107年度上訴字第1501號 107年8月14日 最高法院108年度台上字第2090號 108年7月11日 5 持有第一級毒品純質淨重10公克以上 有期徒刑9月 106年7月12日 臺灣高等法院107年度上訴字第1501號 107年8月14日 最高法院108年度台上字第2090號 108年7月11日 6 販賣第二級毒品未遂 有期徒刑5年6月 106年7月18日 臺灣高等法院107年度上訴字第2039號 107年11月28日 最高法院108年度台上字第3375號 108年11月6日 7 販賣第一級毒品 有期徒刑15年6月 106年1月30日 臺灣高等法院107年度上訴字第2532號 108年4月30日 最高法院109年台上字第1114號 109年3月18日 8 販賣第一級毒品 有期徒刑15年6月 106年2月12日 臺灣高等法院107年度上訴字第2532號 108年4月30日 最高法院109年台上字第1114號 109年3月18日 9 販賣第一級毒品 有期徒刑15年6月 106年2月17日 臺灣高等法院107年度上訴字第2532號 108年4月30日 最高法院109年台上字第1114號 109年3月18日 10 販賣第二級毒品 有期徒刑7年7月 106年1月18日 臺灣高等法院107年度上訴字第2532號 108年4月30日 最高法院109年台上字第1114號 109年3月18日 11 販賣第二級毒品 有期徒刑7年5月 106年2月20日 臺灣高等法院107年度上訴字第2532號 108年4月30日 最高法院109年台上字第1114號 109年3月18日 12 販賣第二級毒品 有期徒刑7年5月 106年2月19日 臺灣高等法院109年度上更一字第61號 109年7月21日 臺灣高等法院109年度上更一字第61號 109年8月20日 備註： ⑴附表編號2、6部分，前經臺灣新北地方法院以106年度訴字第1099號判決定應執行有期徒刑6年8月；附表編號6經臺灣高等法院以107年度上訴字第2039號、最高法院以108年度台上字第3375號判決駁回上訴確定。 ⑵附表編號4、5部分，前經臺灣高等法院以107年度上訴字第1501號判決定應執行有期徒刑1年2月，嗣經最高法院以108年度台上字第2090號判決駁回上訴確定。 ⑶附表編號7至12部分，前經臺灣新北地方法院以106年度訴字第1055號判決定應執行有期徒刑18年4月，嗣經臺灣高等法院以107年度上訴字第2532號判決駁回上訴，後經最高法院以109年度台上字第1114號判決撤銷發回附表編號12部分，其餘駁回上訴確定。